# 请教关于企业预抵扣进项税造成应交税费大额负数的问题

提问人：382849628 时间：2020-03-14 08:05:39
企业 2019 年应交税费负的五千多万，经了解企业在申报进项税抵扣的时候，由于税控系统可以显示这算时间所有外部单位开给他们的增值税专用发票，不管这个发票到没到企业手中，企业都可以进行勾选并进行进项税抵扣。同时企业的账务处理为借：应交税费-进项税 贷：应付账款-预抵扣进项税。这就造成了应交税费大额负数的情况。我从在国税局工作的朋友处了解到，这种情况确实是有的，因为只要交易真实且对方开具了发票，那么现在系统里就可以勾选进行抵扣。我的理解是，这种情况下企业并不是预抵扣了以后的进项税，因为他现在抵扣是正常的行为，只不过纸质发票未到而已，同时以后这个发票也不能再进行抵扣了，所以谈不上提前抵扣。但是我总感觉这样披露一个大额的应交税费负数很别扭，同时我觉得这个应付账款的二级科目写成进项税抵扣不是很合理。请教大家这种情况是否要进行账务调整。是直接披露负数还是将这个与抵扣进项税调整至资产科目，应付账款二级科目是否要修改成对方公司的名称。谢谢

回答人：chenyiwei
你的理解“这种情况下企业并不是预抵扣了以后的进项税，因为他现在抵扣是正常的行为，只不过纸质发票未到而已，同时以后这个发票也不能再进行抵扣了，所以谈不上提前抵扣”基本合理。这实际上相当于对进项税额的正常确认（只不过确认的时间早于此前通常理解的收到发票之日），形成了留抵税额，需要用后续的销项税额来实现其中包含的经济利益，本质上是一项资产，应列报为其他流动/非流动资产。同时应付账款中应包含该笔进项税额，因为此时实质上已不是“货到票未到”的暂估了。